【裁判字號】    97,訴,175
【裁判日期】    970320
【裁判案由】    違反毒品危害防制條例
【裁判全文】
臺灣屏東地方法院刑事判決               97年度訴字第175號
公  訴  人  臺灣屏東地方法院檢察署檢察官
被      告  甲○○
                    （現在臺灣屏東監獄竹田分監執行中）
上列被告因違反毒品危害防制條例等案件，經檢察官提起公訴（
96年度毒偵字第2488號），本院合議庭裁定改行簡式審判程序，
判決如下：
    主  文
甲○○施用第一級毒品，累犯，處有期徒刑壹年；又施用第二級
毒品，累犯，處有期徒刑拾月，扣案之第二級毒品甲基安非他命
貳包（驗餘淨重各為壹點肆零伍公克、壹點陸玖壹公克）均沒收
銷燬之。應執行有期徒刑壹年柒月，扣案之第二級毒品甲基安非
他命貳包（驗餘淨重各為壹點肆零伍公克、壹點陸玖壹公克）均
沒收銷燬之。
    事  實
一、甲○○前於民國90年初，因施用毒品案件，經本院以89年度
    毒聲字第2961號裁定強制戒治1 年確定，嗣經本院裁定停止
    戒治、撤銷停止戒治，迄91年12月17日戒治執行完畢。同案
    起訴部分，經本院以90年度易字第406 號判處有期徒刑6 月
    確定；又於90年底，因竊盜案件，經臺灣高等法院高雄分院
    以90年度上易字第1824號判處有期徒刑10月確定，前述二罪
    ，經臺灣高等法院高雄分院以92年度聲字第162 號裁定應執
    行有期徒刑1 年2 月。又於91年間，因竊盜案件，經本院以
    91年度易字第210 號判處有期徒刑6 月確定；又於同年間，
    因施用毒品案件（即上揭撤銷停止戒治之原因），經本院以
    91年度易字第403 號判處有期徒刑6 月確定，前述二罪，經
    本院以92年度聲字第433 號裁定應執行有期徒刑11月，上開
    應執行刑接續執行，合併計算刑期後，於92年12月29日假釋
    付保護管束，迄93年9 月17日縮刑期滿，未經撤銷假釋，視
    為執行完畢。詎猶不知戒絕，於強制戒治執行完畢之5 年內
    ，復基於施用第一級毒品海洛因之犯意，於96年12月8 日下
    午5 時許，在屏東縣屏東市○○路85號5 樓之10屋內，以將
    海洛因摻入香菸內點燃後吸食煙霧之方式，施用海洛因1 次
    ；另基於施用第二級毒品甲基安非他命之犯意，於同年月11
    日下午4 時許，在同址，以將甲基安非他命置於玻璃球內燒
    烤後吸食煙霧之方式，施用甲基安非他命1 次。嗣同日晚上
    9 時15分許，同意為警採集尿液，並於翌日早上7 時30 分
    許，同意帶警前往上址搜索，為警查扣甲基安非他命2 包（
    驗餘淨重各為1.405 公克、1.691 公克），其尿液經檢驗結
    果，呈甲基安非他命及其代謝物安非他命陽性反應，及海洛
    因水解後之嗎啡陽性反應，而知悉上情。
二、案經屏東縣警察局屏東分局報告臺灣屏東地方法院檢察署檢
    察官偵查起訴。
    理  由
一、訊據被告甲○○對上揭事實坦承不諱，其尿液經檢驗結果，
    確呈甲基安非他命及其代謝物安非他命陽性反應，及海洛因
    水解後之嗎啡陽性反應，有正修科技大學超微量研究科技中
    心檢驗報告、尿液採證編號姓名對照表、採尿同意書各1 紙
    附卷可稽，並有扣案之晶體2 包，經鑑定結果，認係第二級
    毒品甲基安非他命（驗餘淨重各為1.405 公克、1.691 公克
    ），有高雄醫學大學附設中和紀念醫院檢驗報告2 紙在卷可
    證，足見被告自白與事實相符，事證明確，其犯行堪以認定
    ，且於強制戒治執行完畢之5 年內，再施用毒品，應予依法
    論科。
二、核海洛因係毒品危害防制條例第2 條第2 項第1 款所規定之
    第一級毒品，甲基安非他命係毒品危害防制條例第2 條第2
    項第2 款所規定之第二級毒品，是被告所為，係分別犯同條
    例第10條第1 項之施用第一級毒品罪、第10條第2 項之施用
    第二級毒品罪。其持有之毒品，意在供己施用，為施用行為
    所吸收，不另論罪。被告施用海洛因、甲基安非他命，犯意
    各別，行為互殊，應分論併罰之。被告前有如事實欄所載之
    罪刑執行情形，有臺灣高等法院被告前案紀錄表附卷可參，
    其受徒刑之執行完畢，5 年以內故意再犯上開有期徒刑以上
    之罪，均為累犯，應加重其刑。爰審酌被告因施用毒品犯行
    ，經強制戒治及刑之執行，猶不知戒絕，再施用毒品不輟，
    無視於毒品對於自身健康之戕害及國家對於杜絕毒品犯罪之
    禁令，惟念其坦承犯行，犯後態度尚佳等一切情狀，各量處
    如主文所示之刑，再定其應執行之刑，以示懲儆。扣案之甲
    基安非他命2 包，為本案查獲之第二級毒品，應依毒品危害
    防制條例第18條第1 項前段規定，沒收銷燬之，其包裝袋均
    係直接包裝該毒品，衡情已沾黏該毒品而難以析離，應視為
    毒品，併沒收銷燬之。
據上論斷，應依刑事訴訟法第273 條之1 第1 項、第299 條第1
項前段，毒品危害防制條例第10條第1 項、第2 項、第18條第1
項前段，刑法第11條、第47條第1 項、第51條第5 款，判決如主
文。
本案經檢察官李賜隆到庭執行職務
中    華    民    國    97    年    3     月    20    日
                  刑事第四庭    法  官  蔡嘉裕
以上正本證明與原本無異。
如不服本判決，應於收受本判決送達後10日內，向本院提出上訴
書狀（應敘述具體理由並附繕本），其未敘述上訴理由者，至遲
應於上訴期間屆滿後20日內，向本院補提理由書狀，切勿逕送上
級法院。
中    華    民    國    97    年    3     月    20    日
                                書記官  許倬維
附錄論罪科刑法條：
毒品危害防制條例第10條
施用第一級毒品者，處6月以上5年以下有期徒刑。
施用第二級毒品者，處3年以下有期徒刑。


司法院資訊處製作；財團法人民間司法改革基金會備份。
